【裁判字號】    97,易,262
【裁判日期】    970319
【裁判案由】    毒品危害防制條例
【裁判全文】
臺灣士林地方法院刑事判決               97年度易字第262號
公  訴  人  臺灣士林地方法院檢察署檢察官
被      告  甲○○
上列被告因違反毒品危害防制條例案件，經檢察官提起公訴（97
年度毒偵字第62號），被告等於本院準備程序時，就被訴事實為
有罪之陳述，經告知簡式審判程序之旨，並聽取當事人之意見後
，本院裁定改行簡式審判程序，判決如下︰
    主  文
甲○○施用第二級毒品，累犯，處有期徒刑陸月，如易科罰金，
以新臺幣壹仟元折算壹日。
    事  實
一、甲○○曾於民國93年間因偽造文書等案件，經臺灣臺北地方
    法院判處有期徒刑3 月確定；又於93年間因違反毒品危害防
    制條例案件，經本院判處有期徒刑五月確定；復於93年間因
    偽造文書案件，經本院判處有期徒刑四月確定；嗣甲○○所
    犯上開案件，經本院裁定應執行有期徒刑十一月確定，於94
    年9 月21日執行完畢。再於94年間因違反洗錢防制法案件，
    本院判處有期徒刑六月確定，嗣於95年1 月20日易科罰金執
    行完畢；又於95年間因違反毒品危害防制條例案件，經臺灣
    臺北地方法院判處有期徒刑五月確定；復於95年間因違反毒
    品危害防制條例案件，經本院判處有期徒刑七月確定；又於
    95年間因妨害自由案件，經臺灣臺中地方法院判處有期徒刑
    五月確定，嗣甲○○所犯上開案件，經本院裁定應執行刑並
    減刑為有期徒刑八月確定，已於96年7 月20日執行完畢。另
    甲○○前因施用毒品案件，經法院先後裁定送觀察勒戒後，
    均認無繼續施用毒品之傾向，分別於90年9 月28日、92年10
    月29日因觀察勒戒執行完畢經釋放，並經臺灣臺北地方法院
    檢察署檢察官、臺灣士林地方法院檢察署檢察官分別以90年
    度毒偵字第2373號不起訴處分書、92年度毒偵字第1085號不
    起訴處分書為不起訴處分確定。詎甲○○於觀察勒戒執行完
    畢釋放後5 年內，復基於施用第二級毒品安非他命之犯意，
    於96年8 月14日下午2 、3 時許，在臺北縣板橋市○○路○
    段57號2 樓住處，以吸食器加熱吸食其產生煙霧之方式，施
    用第2 級毒品安非他命1 次。嗣於同年月15日在臺北市○○
    區○○路32號臺北市交通事件裁決所，因偽造文書案件為警
    查獲，經警採集其尿液送驗，結果呈安非他命、甲基安非他
    命陽性反應，始知悉上情。
二、案經臺北市政府警察局中正第二分局報請臺灣士林地方法院
    檢察署檢察官偵查起訴。
    理  由
一、上揭事實，業據被告甲○○於本院審理時坦承不諱（見本院
    97年3 月5 日準備程序及審判筆錄），且其於96年8 月15日
    經警採集尿液檢體送驗結果，係呈安非他命、甲基安非他命
    陽性反應等情，有臺灣尖端先進生技醫藥股份有限公司96年
    8 月24日實驗室檢體編號AC16381 號濫用藥物檢驗報告、及
    臺北市政府警察局偵辦毒品案件尿液檢體委驗單各1 份附卷
    可稽（見96年度毒偵字第2826號卷第8 、10頁），自堪認被
    告前開自白應與事實相符。又被告前因施用毒品案件，經法
    院先後裁定送觀察、勒戒後，均認無繼續施用毒品之傾向，
    分別於90年9 月28日、92年10月29日因觀察勒戒執行完畢經
    釋放，並經臺灣臺北地方法院檢察署檢察官、臺灣士林地方
    法院檢察署檢察官分別以90年度毒偵字第2373號不起訴處分
    書、92年度毒偵字第1085號不起訴處分書為不起訴處分確定
    在案，有臺灣高等法院被告前案紀錄表在卷可佐。被告於上
    開觀察勒戒執行完畢釋放後5 年內，再犯本案施用毒品犯行
    ，事證至為明確，堪予認定，自應依法論科。
二、核被告甲○○所為，係犯毒品危害防制條例第10條第2 項之
    施用第二級毒品罪。其持有安非他命之低度行為，為施用之
    高度行為所吸收，不另論罪。復查，被告曾於93年間因偽造
    文書等案件，經臺灣臺北地方法院判處有期徒刑3 月確定；
    又於93年間因違反毒品危害防制條例案件，經本院判處有期
    徒刑五月確定；復於93年間因偽造文書案件，經本院判處有
    期徒刑四月確定；嗣被告所犯上開案件，經本院裁定應執行
    有期徒刑十一月確定，於94年9 月21日執行完畢。再於94年
    間因違反洗錢防制法案件，本院判處有期徒刑六月確定，嗣
    於95年1 月20日易科罰金執行完畢；又於95年間因違反毒品
    危害防制條例案件，經臺灣臺北地方法院判處有期徒刑五月
    確定；復於95年間因違反毒品危害防制條例案件，經本院判
    處有期徒刑七月確定；又於95年間因妨害自由案件，經臺灣
    臺中地方法院判處有期徒刑五月確定，嗣被告所犯上開案件
    ，經本院裁定應執行刑並減為有期徒刑八月確定，於96年7
    月20日執行完畢，有臺灣士林地方法院檢察署刑案資料查註
    紀錄表及臺灣高等法院被告前案紀錄表各一份可按，其於五
    年之內再犯有期徒刑以上之施用第二級毒品罪，為累犯，應
    依刑法第47條第1 項之規定加重其刑。爰審酌被告雖有多次
    違反毒品危害防制條例前科，惟其犯後業已坦承不諱，態度
    尚稱良好，施用毒品之犯行係戕害其自身，對社會治安尚非
    危害甚鉅，兼衡被告犯罪之動機、目的、手段、所生危害等
    一切情狀，量處如主文所示之刑，並諭知易科罰金折算標準
    ，以示懲儆。
據上論斷，應依刑事訴訟法第273 條之1 第1 項、第299 條第1
項前段，毒品危害防制條例第10條第2 項，刑法第11條前段、第
47條第1 項、第41條第1 項前段，判決如主文。
本案經檢察官洪三到庭執行職務。
中    華    民    國    97    年    3     月    19    日
                  刑事第七庭法  官  汪梅芬
以上正本證明與原本無異。
如不服本判決，應於收受送達後10日內向本院提出上訴書狀，其
未敘述上訴之理由者並得於提起上訴後20日內向本院補提理由書
（均須按他造當事人之人數附繕本）。
                            書記官  張馨尹
中    華    民    國    97    年    3     月    19    日
附錄本案論罪科刑法條：
毒品危害防制條例第10條：
施用第一級毒品者，處6 月以上5 年以下有期徒刑。
施用第二級毒品者，處3 年以下有期徒刑。


司法院資訊處製作；財團法人民間司法改革基金會備份。
